【裁判字號】    92,訴緝,7
【裁判日期】    920829
【裁判案由】    詐欺
【裁判全文】
臺灣嘉義地方法院刑事判決                            九十二年度訴緝字第七號
    公  訴  人  臺灣嘉義地方法院檢察署檢察官
    被      告  丙○○
右列被告因詐欺案件，經檢察官提起公訴（八十六年度偵緝字第一一三號），本院判
決如左：
    主  文
丙○○共同連續意圖為自己不法之所有，以詐術使人將本人之物交付，處有期徒刑貳
年陸月。
    事  實
一、丙○○與劉幸彥（經臺灣臺南地方法院以八十六年度易緝字第二三一號判決有期
    徒刑五年確定）、郭時哲（經臺灣高等法院臺中分院以八十六年度上訴字第一六
    九○號判處有期徒刑三年確定）、ＲＡＭＳＹＡＨ（印尼國籍，經臺灣高等法院
    臺中分院以八十六年度上訴字第二七五二號判處有期徒刑四年四月確定），及另
    二名不詳姓名之成年男子，共同基於意圖為自己不法所有之概括犯意聯絡，共組
    詐欺集團而為下列行為：
（一）於民國八十五年十一月至十二月，以有意向戊○○購買房子為由，丙○○自稱
      「曾友松」扮演仲介者，ＲＡＭＳＹＡＨ自稱「林永發」扮演董事長，另二名
      不詳姓名之成年男子分別自稱「朱少全」扮演二少爺、自稱「李有勝」扮演郎
      中，以如附表所示之犯罪方式，詐騙戊○○及其妻蔡秀禎。於八十五年十一月
      某日在彰化市○○路全台飯店某號房內，被詐取新臺幣（下同）三百萬元。次
      於同年十二月某日，在臺中市○○路富王飯店樓下咖啡廳內，又以同一方式，
      詐取一百四十萬元。
（二）於八十五年十二月間，見乙○○在報紙上刊登擬轉讓當鋪牌照廣告，認有機可
      乘，由丙○○佯裝有意購買乙○○之當鋪牌照，與乙○○接洽，於八十六年一
      月十四日，邀約乙○○在臺北市○○○路希爾頓大飯店二樓某房間商談買賣事
      宜。丙○○又約乙○○於翌日十七時許，至該飯店十一樓之房間內，由郭時哲
      扮演董事長，劉幸彥扮演賭博行家，另該一不詳姓名之男子扮演董事長世交之
      敗家子，以如附表所示之犯罪方式，詐騙乙○○四百萬元。同年二月下旬某日
      ，在臺北市○○○路儂來咖啡店，詐得二百三十萬視；於同年三月七日，在新
      加坡某飯店六一三號房間，又以同一方式，對乙○○施詐，詐得二百七十萬元
      。丙○○共分得贓款約九十萬元。
（三）八十六年一月六日至七日上午九時許，在雲林縣斗六市○○路七號太陽城咖啡
      ．西餐、同縣市○○路十五號九樓華安大飯店內，與郭時哲及三名不詳姓名之
      成年男子，以如附表所示之犯罪模式，詐騙丁○○二百萬元。
（四）八十六年一月十四日，丙○○化名「曾友松」，佯裝有意購買甲○○出售之房
      屋，邀約甲○○於翌日下午三時前往臺北市○○○路來來大飯店洽談買賣事宜
      。甲○○依約抵達該飯店房間後，郭時哲扮演董事長，劉幸彥扮演賭博行家、
      另有一不詳姓名之男子扮演董事長世交之敗家子，渠等四人正在場賭博，丙○○、郭時哲、劉幸彥等分別以如附表所示謊言，慫恿甲○○亦下場參賭。甲○○受渠等慫恿後，不疑有詐，為使買賣成交，亦參與賭局，以如附表之方法賭
      博，郭時哲等四人以王某無從瞭解之詐欺手法，使其全盤皆輸，未及十分鐘，
      即詐得甲○○四百五十萬元。
二、案經臺中縣警察局移送臺灣臺中地方法院檢察署呈臺灣高等法院檢察署令轉臺灣
    嘉義地方法院檢察署檢察官偵查起訴。
    理  由
一、訊據被告丙○○矢口否認詐欺犯行，辯稱：只負責開車，不知詐騙內幕，且亦分
    得金錢云云。經查：
（一）被告於偵查中供稱：係郭時哲介紹其叫「曾友松」（詳八十六年度偵緝第一一
      三號第五十三頁反面），則如被告不知悉係要詐騙，則何須自稱「曾友松」？
      且被告自陳分得一成（詳同上卷第五四頁倒數第五行、反面第六行），是如僅
      負責開車，則於詐得被害人金錢後，又何能分得一成金額？再被告參與詐騙行
      為達六次之多，則焉會不知情？末查被告於偵查中即供稱：所分得之錢花已花
      在賭博、吃喝等語（詳同上卷第五四頁倒數第二行），足證被告確有分得一成
      之事實。其事後翻異前詞，不足採信。
（二）被告如何分別與劉幸彥、郭時哲、ＲＡＭＳＹＡＨ及另二名不詳姓名年籍之成
      年男子，詐騙戊○○及其妻賴秀禎、甲○○、丁○○、乙○○之事實，業據：
      被害人戊○○及其妻蔡秀禎（詳八十六年度偵字第一○九九二號卷第十一頁反
      面、第十二頁、第二二頁反面）、甲○○（詳八十六年度偵緝字第一一三號卷
      第四八頁以下、八十六年度偵字第六二九二號卷第一一七頁、第一八十一頁背
      面）、乙○○（詳八十六年度偵字第六二九二號卷第一二一頁、第一八二頁）
      明確，核與共犯劉幸彥（詳八十六年偵字第六二九二號卷第二十六頁以下、第
      七十一頁反面、第一○○頁、第一八二頁）、郭時哲（詳八十六年度偵字第六
      二九二號卷第三四頁、第七三頁、第一○六頁、第一八二頁）、ＲＡＭＳＹＡ
      Ｈ（詳八十六年度偵字第一○九九二號卷第二二頁反面）供述情節相符。
（三）綜上，本件事證明確，被告犯行應堪認定。
二、核被告所為，係犯刑法第三百三十九條第一項之詐欺罪。公訴人認係犯刑法第三
    百四十條之常業詐欺罪，尚有未洽，應予變更。又被告分別與劉幸彥、郭時哲、
    ＲＡＭＳＹＡＨ及另二名不詳姓名年籍之成年男子間，就上揭犯行，有犯意聯絡
    ，行為分擔，均為共同正犯。再被告先後多次犯行，時間緊接，所犯又係構成要
    件相同之罪名，顯係基於概括犯意為之，應依刑法第五十六條連續犯論以同法第
    三百三十九條第一項詐欺一罪，並加重其刑。公訴人雖僅就事實欄（二）、（四
    ）之行為提起公訴，然檢察官就犯罪事實一部起訴者，其效力及於全部，本件被
    告事實欄（一）、（三）部分之犯罪事實，與起訴部分，有連續犯之關係，已如
    前述，本院自應一併加以裁判。審酌被告犯罪之動機、目的、手段、詐騙所得龐
    大，危害社會至鉅，惡性非輕及犯後態度與其他一切情狀，量處如主文所示之刑
    ，以示懲儆。
據上論斷，應依刑事訴訟法第二百九十九條第一項前段、第三百條，刑法第三百三十
九條第一項、第二十八條、第五十六條，罰金罰鍰提高標準條例第一條前段，判決如
主文。
本案經檢察官陳鈴香到庭執行職務
中      華      民      國    九十二    年      八      月    二十九    日
                              臺灣嘉義地方法院刑事第三庭
                                  法  官  張    育    彰
右正本證明與原本無異。
如不服本判決，應於判決送達後十日內向本院提出上訴狀( 應附繕本 )。告訴人或被
害人如對於本判決不服者，應具備理由請求檢察官上訴，其上訴期間之計算係以檢察
官收受判決正本之日期為準。
中      華      民      國    九十二    年      八      月    二十九    日
                                  書記官  林    秀    敏
附錄本件論罪科刑之法條：
中華民國刑法第三百三十九條
意圖為自己或第三人不法之所有，以詐術使人將本人或第三人之物交付者，處五年以
下有期徒刑、拘役或科或併科一千元以下罰金。
以前項方法得財產上不法之利益或使第三人得之者，亦同。
前二項之未遂犯罰之。
附表
犯罪模式：
由四至六名不等之嫌犯（其中常有數名外籍人士）共組詐騙集團，冒充有意回國投資
之華僑，看報紙或廣告尋找要出售土地或銷售商品之被害人，先由其中一至二人「仲
介者」以購買或請求仲介土地或購買商品為由與被害人接洽，出價極為大方，並佯稱
該土地或商品係某「董仔」所委託購買，數度接洽後即利用機會將被害人攜至該「董
仔」在臺租住處或飯店內，介紹彼此認識，期間「董仔」慨然談及其世交之子「敗家
子」賭博揮霍無度及種種不肖行徑，談至傷心處常潸然淚下；此際「敗家子」即帶著
一至二百萬美元（實則不過一萬六千餘美元，其中僅有一疊百元美鈔，其他均為一元
美鈔或白紙）出現，向大夥道述其昨日在某賭場輸了一百萬美元等語，並急著再拿鉅
額美金去翻本，暫不談土地買賣或購買商品事宜；「董仔」藉此機會向「敗家子」稱
：其所以輸錢係因被詐賭所致。並即聯絡一專長賭術之友人「老千」前來解說，約隔
不久「老千」即到場，並向「敗家子」、被害人和大夥表演「敗家子」被詐賭輸錢之
賭術，「敗家子」直道不信邪，且稱其友人曾教他一種絕對不會賭輸之方法，即每次
下注賭輸後加倍押注，直到贏為止，「敗家子」堅持不信「老千」之解說，並稱如有
人要與其對賭需準備和其相同數額之賭金，隨即揚長而去。此際「董仔」出言要求被
害人幫忙救救執迷不悟之「敗家子」，並稱：如要眼睜睜看「敗家子」最終將錢輸光
，倒不如大夥共謀將其錢財全數贏過來，再由大家均分投資做生意，另抽出部分錢財
由大家共同佈施行善；期間大夥藉機在旁說服被害人，為防被害人將此事宣揚並取得
被害人信任，大夥提議三柱香義結金蘭，依年齡大小排列，彼此以兄（妹）弟相稱，
並立下毒誓，絕不得將此事透露予他人。接著「老千」即向大夥示範如何詐賭，由被
害人作莊，以一把一元硬幣或鈕釦為賭具，在紙上劃六格寫上一、二、三、四、五、
六，以「逢六進位」（例如八枚硬幣就是二點，九枚硬幣就是三點）方式猜莊家點數
押賭，大夥以共同約定之暗記要詐騙「敗家子」，演練數遍後各人分頭返家籌款。被
害人返家籌得賭金後，大夥即安排與「敗家子」之賭局；剛開始被害人依「老千」教
導之方法果然連贏數把，中途「敗家子」藉機離席數分鐘，「老千」以再教導被害人
更熟練操作為由，暗中增置或抽掉一枚硬幣或鈕釦，自此「敗家子」即開始押注鉅額
賭金，被害人則全盤皆輸，並欠下鉅額賭債，需另再籌錢償還，詐騙集團得手後則迅
速更換據點或搭機出境。


司法院資訊處製作；財團法人民間司法改革基金會備份。
